【裁判字號】    98,審訴,449
【裁判日期】    980420
【裁判案由】    違反槍砲彈藥刀械管制條例
【裁判全文】
臺灣高雄地方法院刑事判決             98年度審訴字第449號
公  訴  人  臺灣高雄地方法院檢察署檢察官
被      告  甲○○
上列被告因違反槍砲彈藥刀械管制條例案件，經檢察官提起公訴
（97年度偵字第30155 號），嗣因被告就被訴事實為有罪之陳述
，本院依簡式審判程序審理，判決如下：
    主  文
甲○○犯非法持有子彈罪，處有期徒刑伍月，併科罰金新臺幣
萬元，有期徒刑如易科罰金及罰金如易服勞役，均以新臺幣壹仟
元折算壹日。扣案具有殺傷力之子彈壹顆沒收之。
    事  實
一、甲○○於民國97年8 月中旬，向姓名年籍不詳之友人「李萬
    春」取得具有殺傷力子彈3 顆（其中1 顆係口徑9 mm制式子
    彈，另2 顆係由金屬彈殼組合直徑9.0+-0.5mm金屬彈頭而成
    之非制式子彈）及金屬彈匣1 個（非屬槍砲主要組成零件）
    後，未經許可而持有之。嗣於97年10月17日凌晨2 時20分許
    ，甲○○在高雄縣林園鄉○○村○○○路224 巷13弄12號即
    其同居人楊英瑛住處，酒後因故與楊英瑛發生爭吵，並與楊
    英瑛之子張勝發發生爭執，致楊英瑛及其子受傷（傷害部分
    均業據於偵查中撤回告訴）後離去，楊英瑛及張勝發因發現
    甲○○所持上開未經許可而持有子彈3 顆及金屬彈匣1 個遺
    落在楊英瑛之臥室床上，旋即撿拾該子彈3 顆及金屬彈匣，
    於當日凌晨3 時20分許前往警局報案。
二、案經高雄縣政府警察局林園分局報告臺灣高雄地方法院檢察
    署檢察官偵查起訴。
    理  由
一、本件被告甲○○所犯之罪，為死刑、無期徒刑、最輕本刑為
    3 年以上有期徒刑以外之罪，其於準備程序進行中，就被訴
    事實為有罪之陳述，經本院告知簡式審判程序之旨，並聽取
    檢察官及被告之意見後，裁定進行簡式審判程序。
二、上開犯罪事實，業經被告於本院審理中坦承不諱，核與證人
    楊英瑛、張勝發於警詢時之證述、證人即承辦員警劉俊麟於
    偵查中之證述相符，並有查獲照片10紙在卷可稽；此外，扣
    案之子彈3 顆，經送內政部警政署刑事警察局，以性能檢視
    法、試射法鑑定後，其中1 顆係口徑9mm 制式子彈，另2 顆
    係由金屬彈殼組合直徑9.0+-0.5mm金屬彈頭而成之非制式子
    彈，認均具殺傷力；有內政部警政署刑事警察局97年11月21
    日刑鑑字第0970166558號槍彈鑑定書1 份在卷可稽（見偵查
    卷第59頁至61頁），足認被告之自白與事實相符，足堪採信
    。從而，本件事證明確，被告犯行，應堪認定，應依法論科
    。
三、核被告所為，係犯槍砲彈藥刀械管制條例第12條第4 項持有
    具殺傷力子彈罪。爰審酌被告明知持有前揭具殺傷力之子彈
    ，為法律所嚴加取締，竟仍予以持有，所為對社會治安有顯
    著之潛在危險性，並對他人之生命安全構成極大威脅，其因
    辱罵、傷害同居人楊英瑛及其子楊勝發（業於偵查中撤回告
    訴），始遭發現持有殺傷力子彈犯行，素行非佳，惟被告已
    於本院審理中坦承犯行，態度尚可，並斟酌被告持有子彈之
    數量、期間及其家境小康等一切情狀，量處如主文所示之刑
    及易科罰金之折算標準，並諭知併科如主文所示之罰金及其
    易服勞役之折算標準。
四、扣案經採樣試射後剩餘之非制式子彈1 顆（制式子彈1 顆及
    採樣之非制式子彈1 顆已因試射而滅失，失其違禁物之性質
    ），具有殺傷力，已如前述，自係槍砲彈藥刀械管制條例第
    4 條第1 項第2 款所定之彈藥，係違禁物，不問屬於犯人與
    否，應依刑法第38條第1 項第1 款之規定併宣告沒收之。至
    扣案之金屬彈匣1 個，非屬內政部所公告之槍砲主要組成零
    件，業經內政部98年3 月16日內授警字第0980870409號函覆
    在卷，既與本案犯行無關連性，且非違禁物，爰不另為沒收
    之諭知，附此敘明。
據上論斷，應依刑事訴訟法第273 之1 第1 項、第299 條第1 項
前段，槍砲彈藥刀械管制條例第12條第4 項、刑法第11條前段、
41條第1 項前段、第42條第3 項、第38條第1 項第1 款，判決如
主文。
本案經檢察官乙○○到庭執行職務。
中    華    民    國    98    年     4    月    20    日
                  刑事第十庭    法  官  梁淑美
以上正本證明與原本無異。
如不服本判決應於收受本判決後10日內向本院提出上訴書狀，並
應敘述具體理由，如未敘述上訴理由者，應於上訴期間屆滿後20
日內補提理由書狀於本院（均須按他造當事人之人數附繕本）「
切勿逕送上級法院」。
中    華    民    國    98    年    4     月    20    日
                                書記官  林豐富
附錄本案論罪科刑法條：
槍砲彈藥刀械管制條例第12條
未經許可，製造、販賣或運輸子彈者，處1 年以上7 年以下有期
徒刑，併科新台幣500 萬元以下罰金。
未經許可，轉讓、出租或出借子彈者，處6 月以上5 年以下有期
徒刑，併科新台幣300 萬元以下罰金。
意圖供自己或他人犯罪之用，而犯前二項之罪者，處3 年以上10
年以下有期徒刑，併科新台幣700 萬元以下罰金。
未經許可，持有、寄藏或意圖販賣而陳列子彈者，處5 年以下有
期徒刑，併科新台幣300 萬元以下罰金。
第 1 項至第 3 項之未遂犯罰之。


司法院資訊處製作；財團法人民間司法改革基金會備份。
